【裁判字號】    90,毒抗,121
【裁判日期】    900419
【裁判案由】    戒治
【裁判全文】
臺灣高等法院臺南分院刑事裁定                九十年度毒抗字第一二一號    Ｇ
      抗  告  人  甲  ○  ○
右列抗告人因戒治案件，不服臺灣台南地方法院中華民國九十年二月十五日裁定（九
十年度毒聲字第三五五號）提起抗告，本院裁定如左：
      主      文
抗告駁回。
      理      由
一、本件抗告意旨略以：
（一）本案審理中，被告提出八十九年十二月七日診斷證明，證明被告係因呼吸道感
      染，接受韓觀賜醫師治療，嗣警方即於次日即八十九年十二月八日通知被告採
      取尿液檢驗，發見被告尿液呈安非他命之陽性反應。警方採驗尿液係在被告服
      用感冒藥劑期間，該案亦經檢方於九十年一月三十日以九十年度聲觀字第八八
      號聲請台南地方法院裁請強制戒治，惟經台南地方法院以九十年度毒聲字第二
      二八號駁回聲請在案，檢察官未於法定期間五日內抗告，上開裁定已確定。
（二）承辦檢察官就已確定之裁判，竟又以同一理由聲請簡易判決處刑。詎原審不查
      竟就同一事實以九十年度毒聲字第三五五號裁定命被告入戒治處所施以強制戒
      治壹年。同一法院前後裁定互相矛盾，就同一事實認定標準迥異，顯然違反一
      事不再理原則，司法威信令人質疑，其嚴重侵害人權。
（三）原審裁定就被告所提出之醫療證明，何以不足採為被告有利之證據，即以被告
      曾吸食安非他命，即遽予認定被告於八十九年十二月八日吸食安非他命，原裁
      定顯然不備理由，且違反證據法則。為此具狀抗告，敬祈鈞院明鑑，賜予撤銷
      原裁定，駁回本案聲請云云。
二、經查：
   （一）抗告人甲○○前因施用毒品案件，經臺灣台南地方法院依八十七年度毒聲
         字第六０四號、第六六七號及八十八年度毒聲字第二三０一號先後三次裁
         定送觀察、勒戒後，均無繼續施用毒品之傾向，而由同院檢察署檢察官分
         別以八十七年度偵字第九二七０號、第一０二０三號及八十八年度偵字第
         九一一三號為不起訴處分確定，有台灣高等法院被告全國前案紀錄表、刑
         案資料查註紀錄表在卷可稽。惟又於八十九年十二月八日上午九時五十分
         前四日內之某時，在某處所施用第二級毒品安非他命，為警於八十九年十
         二月八日採取其尿液送請檢驗，檢出安非他命陽性反應，亦有長榮管理學
         院八十九年十二月十四日出具之尿液檢驗陽性報告書一份在卷足參。
   （二）感冒藥劑中之成份與安非他命有類似之作用，服用感冒藥劑，因可產生與
         安非他命之交叉反應，使尿液測試呈現偽陽性，但如以氣相層析質譜儀作
         藥物及其代謝產物之定性及定量分析，幾乎不會有偽陽性反應產生，有行
         政院國軍退除役官兵輔導委員會臺北榮民總醫院八十三年四月七日（８３
         ）北總內字第０三０五九號函可按，上開檢驗結果，就長榮管理學院出具
         之尿液檢驗陽性報告書內容觀之，該院係依酵素免疫分析法ＥＩＡ篩檢及
         以氣相層析質譜儀ＧＳ／ＭＳ確認檢驗結果，檢體即抗告人之尿液確呈安
         非他命陽性反應，抗告人有於上開時日在某處所施用第二級毒品安非他命
         之事實，無庸置疑。
   （三）抗告人辯稱上開檢驗結果，係因其服用感冒藥物所致，卻未提出任何可供
         調查之證據，以資證明，空言抗辯，洵無理由。
三、抗告人於上開時、地施用第二級毒品安非他命之同一事實，曾經臺灣台南地方法
    院檢察署檢察官聲請觀察勒戒及留置，雖經臺灣台南地方法院依卷內所附證據尚
    不足以認定，又抗告人毒癮並未發作，亦無留置之原因，予以駁回，然此與本件
    檢察官以被告三犯毒品危害防制條例第十條之罪，依同條例第二十條第三項之規
    定，聲請裁定令被告入戒治處所施以強制戒治，二者聲請事由不同，再者，若非
    實體裁定或確定判決，亦無所謂一事不再理原則之適用，是原裁定法院非不得就
    本件事實予以裁定，另此敘明。
四、核被告係三犯毒品危害防制條例第十條之罪，原裁定法院依同條例第二十條第三
    項之規定，裁定令被告入戒治處所施以強制戒治壹年，經核於法並無不合，揆諸
    上開說明，本件抗告，並無理由，應予駁回。。
五、據上論結，應依刑事訴訟法第四百十二條，裁定如主文。
中    華    民    國      九十      年      四      月      十九        日
                                  臺灣高等法院臺南分院刑事第六庭
                                      審判長法官  楊    明    章
                                            法官  徐    宏    志
                                            法官  戴    勝    利
右正本證明與原本無異。
不得再抗告。
                                      法院書記官  吳    銘    添
中    華    民    國      九十      年      四      月      二十      日


司法院資訊處製作；財團法人民間司法改革基金會備份。
